【裁判字號】    98,聲,509
【裁判日期】    980302
【裁判案由】    聲明異議
【裁判全文】
臺灣臺中地方法院刑事裁定               98年度聲字第509號
聲明異議人即
受  刑  人   甲○○
上列聲明異議人因違反懲治盜匪條例等案件，認檢察官撤銷假釋
而執行殘刑之指揮為不當（臺灣臺中地方法院檢察署檢察官97年
度執減更字第2574號），聲明異議，本院裁定如下：
    主    文
異議駁回。
    理    由
一、聲明異議意旨略以：聲明異議人即受刑人甲○○（下稱受刑
    人）前因強盜等罪，經法院判處有期徒刑十五年十月確定，
    於民國九十五年六月間經法務部核准假釋出獄。受刑人因前
    開案件符合中華民國九十六年罪犯減刑條例，減刑後殘刑剩
    餘一年，自九十五年六月假釋出獄至九十六年七月減刑同時
    ，剩餘一年殘刑已執行期滿，受刑人於九十六年十月二十三
    日所涉犯之施用毒品罪，發生時間在減刑之後，且已過假釋
    期間，應視同執行完畢後再犯毒品罪，並無於假釋期間再犯
    之情事。惟因法院減刑作業延遲至九十七年七月二十四日始
    為裁定，致受刑人撤銷假釋在前，減刑裁定在後，對受刑人
    權益影響甚詎，爰依法聲明異議，懇請撤銷原執行殘刑之執
    行命令等語。
二、按受刑人或其法定代理人或配偶以檢察官執行之指揮為不當
    者，得向諭知該裁判之法院聲明異議，為刑事訴訟法第四百
    八十四條所明定，所謂「檢察官執行之指揮不當」，係指檢
    察官執行之指揮違法及執行方法不當等情形而言，本案受刑
    人以檢察官傳喚其執行殘刑之執行命令不當，顯係以檢察官
    執行之指揮為不當聲明異議，核與前揭法條規定相符，合先
    敘明。
三、按「受保護管束人在保護管束期間內，應遵守下列事項：一
    、保持善良品行，不得與素行不良之人往還。二、服從檢察
    官及執行保護管束者之命令。三、不得對被害人、告訴人或
    告發人尋釁。四、對於身體健康、生活情況及工作環境等，
    每月至少向執行保護管束者報告一次。五、非經執行保護管
    束者許可，不得離開受保護管束地；離開在十日以上時，應
    經檢察官核准。」、「受保護管束人違反前條各款情形之一
    ，情節重大者，檢察官得聲請撤銷保護管束或緩刑之宣告。
    假釋中付保護管束者，如有前項情形時，典獄長得報請撤銷
    假釋。」，保安處分執行法第七十四條之二、第七十四條之
    三分別定有明文。又保安處分執行法第七十四條之二所定應
    遵守事項為假釋之相對撤銷事由，與刑法第七十八條第一項
    所定：「假釋中因故意更犯罪，受有期徒刑以上刑之宣告者
    ，撤銷其假釋。」之絕對撤銷事由，二者迥不相同，尚難併
    同比較。再聲請撤銷假釋屬廣義之司法行政處分之一環，保
    安處分執行法立法目的本在賦予檢察官以行政裁量權，對於
    受保護管束人於假釋中應遵守之事項由檢察官本於職權就個
    案及具體情形決定辦理，法院為審查時，應尊重執行機關對
    於受處分人之表現、執行之必要性與效果、對社會之危險性
    等專業評量，故對於檢察官之裁量權僅得為合法性之審查，
    併此敘明。
四、經查：
（一）受刑人前因犯如附表編號一至四所示之罪，分別經法院判
      處有期徒刑七年八月、四月、三年六月、六月，定其應執
      行有期徒刑九年八月確定；復因犯如附表編號五、六所示
      之罪，經臺灣南投地方法院以八十五年度訴字第三七四號
      判決，分別判處有期徒刑三年四月、六月，定應執行有期
      徒刑三年八月確定：又因犯如附表編號七、八所示之罪，
      經本院以八十六年度訴字第一五八六號判決，分別判處有
      期徒刑一年、八月，定應執行有期徒刑一年六月確定。而
      附表編號一至四所示之案件應執行有期徒刑九年八月，經
      臺灣南投地方法院檢察署檢察官以八十五年度執更字第五
      六六號指揮執行，徒刑起算日期為八十五年八月九日，指
      揮書執畢日期為九十四年十一月二十日；再附表編號五、
      六所示案件應執行有期徒刑三年八月，經臺灣南投地方法
      院檢察署檢察官以八十六年度執字第一七九號指揮接續執
      行，徒刑起算日期為九十五年五月十六日，指揮書執畢日
      期為九十九年一月十日；又附表編號七、八所示案件應執
      行有期徒刑一年六月，經臺灣臺中地方法院檢察署檢察官
      以八十七年度執字第七五號指揮接續執行，徒刑起算日期
      為九十九年一月十一日，指揮書執畢日期為一○○年七月
      十日。另受刑人在監執行因行刑累進處遇條例縮短刑期二
      百二十八日，應於九十九年十一月二十四日縮刑期滿，並
      於九十五年六月五日因縮短刑期假釋出監等情，業經本院
      調取受刑人執行卷宗核閱無訛，並有各該刑事判決書、裁
      定、執行指揮書及臺灣高等法院被告前案紀錄表等可憑。
（二）受刑人於上開假釋交付保護管束期間，於九十六年十月二
      十三日十一時三十分回溯四或五日內之某時，因施用第一
      級毒品海洛因犯行，經本院以九十六年度毒聲字第一四三
      七號裁定，令入勒戒處所觀察、勒戒，嗣因有繼續施用毒
      品之傾向，再經本院以九十七年度毒聲字第四五三號裁定
      強制戒治；復於九十六年十二月二十日上午五時十分許，
      至臺中市○○區○○路一段三七六號「一點利黃昏市場」
      內，打開編號Ｂ一八六號攤位未上鎖之鐵捲門後，竊取黃
      惠麗所有置於收銀台內之新台幣三千六百九十八元現金，
      案經本院豐原簡易庭於九十七年二月二十九日以九十七年
      度豐簡字第一四五號判決判處拘役三十日，於九十七年三
      月三十一日確定；受刑人並自九十七年一月起，未依規定
      至臺灣臺中地方法院檢察署報到，經告誡、協尋及訪視後
      ，均無效果等情，有本院九十六年度毒聲字第一四三七號
      刑事裁定、九十七年度毒聲字第四五三號刑事裁定、本院
      豐原簡易庭九十七年度豐簡字第一四五號刑事判決書、臺
      灣臺中地方法院檢察署九十七年度偵字第一三六四號起訴
      書、臺灣臺南監獄報請撤銷假釋報告表及臺灣高等法院被
      告前案紀錄表等在卷足參。
（三）從而，受刑人於假釋付保護管束期間，確有施用毒品、竊
      盜等犯行，並經法院審認詳確，且未依規定向臺灣臺中地
      方法院檢察署報到，足認受刑人確有未保持善良品行與違
      反保護管束應遵守事項之情事甚明，法務部依據前開規定
      ，於九十七年六月二十六日以法矯字第○九七○○二二三
      五三號處分書撤銷受刑人之假釋，於法並無不合。又受刑
      人之假釋，經法務部於九十七年六月二十六日以法矯字第
      ○九七○○二二三五三號處分書撤銷後，臺灣臺中地方法
      院檢察署檢察官亦已依中華民國九十六年罪犯減刑條例第
      二條第二項之規定，為受刑人聲請減刑，本院於九十七年
      七月二十四日以九十七年度聲減字第六九九號裁定減刑並
      分別定應執行之刑，此有法務部撤銷受保護管束人假釋處
      分書、本院九十七年度聲減字第六九九號刑事裁定等在卷
      可佐。受刑人假釋時，所餘刑期四年五月十九日，經撤銷
      假釋並減刑後，尚應執行有期徒刑一年又十九日，臺灣臺
      中地方法院檢察署檢察官據以指揮執行，亦無不合。是受
      刑人徒以前詞指摘原處分違法，洵非可採，本件聲明異議
      ，為無理由，應予駁回。
五、綜上所述，應依刑事訴訟法第四百八十六條，裁定如主文。
中    華    民    國    98    年    3     月    2     日
                  刑事第十庭  法  官  王世華
以上正本證明與原本無異。
如不服本裁定應於送達後五日內向本院提出抗告狀 (應附繕本)
並敘述抗告之理由。
                              書記官  蕭訓慧
中    華    民    國    98    年    3     月    2     日
附表：
┌──┬────────┬───────────────────────┬──────────┬────────┐
│編號│    罪    名    │        確       定       判       決         │ 判 決 確 定 日 期  │   宣  告  刑   │
├──┼────────┼───────────────────────┼──────────┼────────┤
│ 一 │懲治盜匪條例    │臺灣南投地方法院八十四年度訴字第四七七號      │八十五年三月二十六日│有期徒刑七年八月│
├──┼────────┼───────────────────────┼──────────┼────────┤
│ 二 │妨害自由        │臺灣南投地方法院八十四年度訴字第四七七號      │八十五年三月二十六日│有期徒刑四月    │
├──┼────────┼───────────────────────┼──────────┼────────┤
│ 三 │肅清煙毒條例    │臺灣高等法院臺中分院八十五年度上訴字第五九三號│八十五年四月三十日  │有期徒刑三年六月│
├──┼────────┼───────────────────────┼──────────┼────────┤
│ 四 │麻醉藥品管理條例│臺灣高等法院臺中分院八十五年度上訴字第五九三號│八十五年四月三十日  │有期徒刑六月    │
├──┼────────┼───────────────────────┼──────────┼────────┤
│ 五 │肅清煙毒條例    │臺灣南投地方法院八十五年度訴字第三七四號      │八十六年一月九日    │有期徒刑三年四月│
├──┼────────┼───────────────────────┼──────────┼────────┤
│ 六 │麻醉藥品管理條例│臺灣南投地方法院八十五年度訴字第三七四號      │八十六年一月九日    │有期徒刑六月    │
├──┼────────┼───────────────────────┼──────────┼────────┤
│ 七 │妨害自由        │臺灣臺中地方法院八十六年度訴字第一五八六號    │八十六年十二月十六日│有期徒刑一年    │
├──┼────────┼───────────────────────┼──────────┼────────┤
│ 八 │傷害            │臺灣臺中地方法院八十六年度訴字第一五八六號    │八十六年十二月十六日│有期徒刑八月    │
└──┴────────┴───────────────────────┴──────────┴────────┘


司法院資訊處製作；財團法人民間司法改革基金會備份。
